

# **Mathilde DEBERSE**

DEVELOPPEUR FRONT-END JUNIOR

### Contact

Mobile: **+336 65 13 73 05** Email: dbrs.ma@gmail.com

Website: www.cv.digital-state-of-mind.com

## Informations

Localisation : Lille / Liévin

Permis B

**DISPONIBLE A PARTIR DU 17 MAI 2020** 

# A propos

Après trois années en tant qu'assistante communication, je pars vivre à New York pour découvrir la culture américaine et perfectionner mon niveau en anglais.

Dès mon retour en France, j'ai mis mon expérience et mes compétences au service de différentes entreprises et dernièrement au sein d'une entreprise spécialisée dans la vente d'équipements moto en ligne dans laquelle j'ai découvert l'univers du Web.

Aujourd'hui, le titre professionnel de Développeur Web & Application Mobile et le stage de six mois au sein de la société Atos m'ont permis d'acquérir rapidement toutes les connaissances techniques requises et de les appliquer notamment sur des projets professionnels concluants.

J'aime : les voyages, World of Warcraft, les thrillers, le dessin, les blagues, le café, les concerts d'Anathema. Je n'aime pas : le chou-fleur, la techno...

## **Diplômes / Formations**

### Développeur Web et Applicatoin Mobile

POP SCHOOL | JANVIER 2020 Titre professionnel niveau V

## Certification d'Anglais

COLUMBIA UNIVERSITY| DECEMBRE 2010

#### **BTS** Communication

En alternance CNED| (Niveau)

Baccalauréat L / Audio-Visuel

LYCEE HENRI DARRASI 2005

## Compétences

#### Acquises lors de la formation :

- HTML, CSS, SASS, Bootstrap, JavaScript, Wordpress
- PHP, Symfony.
- GIT / Base UI & UX

#### En cours d'acquisition durant le stage :

- -Angular, Material,
- -Node JS
- -Netlify (CMS Headless)

## Expériences

### Développeur Web Junior

ATOS | NOVEMBRE 2019 à AUJOURD'HUI

- Auto-formation
- Réalisation d'un livret d'accueil en ligne pour les collaborateurs d'Atos afin de faciliter leur intégration chez le client.

Technologies: Angular / NodeJS / Netlify

# Assistante Communication Interne et Ressources Humaines

MOTOBLOUZ | CARVIN /2016 à 2019

#### Assistante Manager Shop

KIKO MILANO /VILLENEUVE D'ASCQ/ 2013 à 2016 UP TO DO /BRUXELLES / 2012 à 2013

#### Jeune fille au Pair

FAMILLE ALMGREEN /NEW YORK / 2009 - 2011

# Assistante Communication Interne & Evènementielle

RC LENS / AVION / 2006 - 2009